臺灣臺北地方法院交通事件裁定　　　　 94年度交聲字第386號
原處分機關　臺北市交通事件裁決所
異議人即
受處分人　　甲○○
　　　　　　　　　　　號
上列受處分人因違反道路交通管理處罰條例案件，對於台北市交
通事件裁決所民國九十四年三月三十日所為之處分（原處分案號
：北市裁一字第22-ACV449903號），聲明異議，本院裁定如下：
    主  文
異議駁回。
    理  由
一、按汽車駕駛人，在多車道不依規定駕車爭道行駛者，處新台
    幣（下同）六百元以上一千八百元以下罰鍰，並記違規點數
    一點，道路交通管理處罰條例第四十五條第四款及第六十三
    條第一項第一款分別定有明文。
二、經查：本件異議人即受處分人甲○○於民國九十四年二月十
    四日二十時三十分許，駕駛車號ＣＤ－四八八五號自用小客
    車，沿台北市○○○○道路由北往南方向行駛至辛亥路口時
    ，欲向右變換車道時，未注意安全距離，致其右前車頭撞及
    在平面車道沿同方向行駛第二車道由卓慧芬駕駛之車號七Ｅ
    －七二六一號自小客貨車左前車輪因而肇事，經台北市政府
    警察局大安分局交通分隊於九十四年二月二十二日以異議人
    「變換車道未注意安全距離」為由而開單舉發，異議人於應
    到案日期前向原處分機關提出申訴，經原處分機關函請舉發
    單位調查後，仍認異議人有上述違規行為，原處分機關乃依
    道路交通管理處罰條例第四十五條第四款、第六十三條第一
    項第一款、違反道路交通管理事件統一裁罰基準及處理細則
    之規定，裁處異議人罰鍰九百元，並記違規點數一點，前開
    事實，有台北市政府警察局舉發違反道路交通管理事件通知
    單、原處分機關違反道路交通管理事件裁決書（案號：北市
    裁一字第二二－ＡCV四四九九０三號）、舉發單位九十四年
    二月二十二日北市警交大字第ＡCV四四九九０三號舉發違反
    道路交通處理事件通知單、原處分機關九十四年三月三十日
    北市裁一字第０九四三二五八一二００號函暨所附台北市政
    府警察局大安分局函、交通違規事件調查表等在卷可稽。
三、受處分人雖辯稱：本件非單純之交通事故，肇事責任歸屬必
    需釐清。異議人並非經常用車人，對台北市○○道路之行駛
    路況並不熟悉，當日異議人行駛建國高架道路由北向南於外
    側車道下高架道路，欲駛往辛亥路直行至基隆路右轉方向，
    於下高架道路時，號誌燈是綠燈狀態，又逢下橋處有大樑阻
    隔視線，無法察覺右方同向來車（因為此處為建國高架道路
    車道與建國南路駛往辛亥路交會點），該處既無同向車下橋
    路段儀控號誌管制，地面亦無三角斜線劃分警示，或是交會
    路段待轉停止線，其實對於下建國高架道路之駕駛人已經構
    成生命財產之安全威脅。
    另受處分人之自小客車係被對方即卓慧芬所駕駛之自小客貨
    車之左前輪撞及右前車角，由於撞擊力道極大，致異議人之
    自小客車之引擎蓋掀頂全毀、主鋼樑嚴重變形、往左潰縮、
    右側葉子板結構體全毀、前保桿防撞鋼樑嚴重變形、外部冷
    卻系統全毀、前車體外形嚴重扭曲、引擎固定角嚴重損毀等
    ，對造駕駛人亦聲稱行至此交會點時保持直行，又逢綠燈狀
    態，並未減速，以致於直接衝撞異議人之車。當時卓慧芬所
    駕駛之自小客貨車所行駛的是建國南路平面車道，駕駛人座
    位在左邊，可以清楚注意到左側同向來車，即使同向來車有
    視線死角來不及反應，如果該車及時減速，便可以避免一場
    車禍；異議人所駕駛之車，駕駛座在左邊，又有大樑阻擋視
    線，客觀環境是交通警示號誌不周，對於不熟悉路況之駕駛
    人來說，要注意到右邊同向來車非常困難，稍有不慎即陷於
    困境，無預警也難迴避的成為肇事責任的被追究者。但是由
    對方所駕駛之自小客貨車，表象雖不涉違規情節，卻難辭其
    道義上之肇事責任，相信法律會釐清事態，還給雙方與社會
    大眾真正的公平與正義。又目前依台北市路況．．．像行駛
    市○○道○○道路欲下橋處，皆有同向道路燈號儀控管制或
    路面行道劃線區隔．．．，為何建國高架道路往辛亥路下橋
    處卻不做任何的儀控燈號等安全管制措施，不周全的防範措
    施，無形中已造成人民生命財產嚴重威脅與損失，懇請鈞院
    深入姥解明察秋毫，還給異議人一個合理的公平的對待，不
    勝感激云云。
    然查：右揭事實，有交通違規事件調查表、道路交通事故現
    場圖、道路交通事故補充資料、交通事故談話紀錄表等件附
    卷可資佐證。且肇事路段下橋處有大樑易阻擋視線，則受處
    分人變換車道時，尤應注意平面車道同來車，受處分人應注
    意、能注意而未注意，即貿然變換車道致肇事，顯屬違規，
    所為辯解不足採信。綜上所述，受處分人違規肇事，與道路
    交通管理處罰條例第四十五條第一項第四款規定之情形相符
    。原處分機關依前揭規定裁處異議人罰鍰九百元，並記違規
    點數一點，核無違誤或不當，本件異議為無理由，應予駁回
    。
據上論斷，應依道路交通案件處理辦法第十九條，裁定如主文。
中　　華　　民　　國　九十四　年 　八 　月　　三十　　日
　　　　　　　　　　　　　　　交通法庭法　官　丁蓓蓓
以上正本證明與原本無異
如不服本裁定應於送達後五日內向本院提出抗告狀
            　　　　　　　　　　　　　書記官　孫捷音
中　　華　　民　　國　九十四　年 　八 　月　　三十　　日
